臺灣雲林地方法院刑事判決　　　　　　　　　　　　　　九十年度易字第八五號
　　公　訴　人　臺灣雲林地方法院檢察署檢察官
　　被　　　告　甲○○
右列被告因家庭暴力之傷害案件，經檢察官提起公訴（九十年度偵字第四一六二號）
，本院判決如左︰
    主  文
甲○○連續傷害人之身體，處有期徒刑陸月，如易科罰金，以參佰元折算壹日。
    事  實
一、甲○○與乙○○為夫妻關係，甲○○前於民國（下同）八十九年二月二十日十一
    時許，在雲林縣麥寮鄉○○村○○街三六號住處，因與乙○○發生爭吵，並對乙
    ○○施暴，經本院於八十九年三月十五日（八十九年度家護字第二十八號），依
    家庭暴力防治法第十三條第二項第一、二、四款，核發民事通常保護令（有效期
    間一年），然甲○○於上開保護令有效期間內，於八十九年十月十五日凌晨一時
    許，在上揭住處，又對乙○○直接為騷擾行為及實施身體上不法侵害之家庭暴力
    行為，而違反本院上開民事通常保護令，嗣經本院於八十九年十二月一日判決「
    甲○○違反法院依家庭暴力防治法第十三條所為之禁止實施家庭暴力行為及禁止
    直接為騷擾行為之裁定，處有期徒刑肆月，如易科罰金，以參佰元折算壹日，緩
    刑貳年。」確定，詎甲○○於九十年三月十五日保護令有效期間期滿後之前揭緩
    刑期內，仍不知檢束言行，竟基於傷害人之身體之概括犯意，先於九十年六月十
    四日，在上揭住處，持家人所有之煙灰缸擊打許素葉，致許素葉受有左肩瘀血八
    ×七公分、左手前臂瘀血一．五×○．八公分、三×二公分、左下肢瘀血四×三
    公分等傷害；復於九十年八月十四日七時許，在上址，以家人所有之塑膠水管毆
    打許素葉，致許素葉受有左腕、左手、左食指、左大腿、左膝多處瘀傷及左指尖
    擦傷等傷害。
二、案經乙○○訴由雲林縣警察局台西分局報請台灣雲林地方法院檢察署檢察官偵查
    起訴。
    理  由
一、訊據被告甲○○於本院審理及偵查時，均坦承有於右揭時、地毆傷告訴人等情，
    前後一致，並據告訴人於本院審理時，當庭指訴綦詳，復有告訴人所提出之驗傷
    診斷書二紙附卷可稽；被告另辯稱係因告訴人毀損被告所種玉蘭花才毆打告訴人
    一情，縱然屬實，亦無解其傷害犯行；本件事證明確，被告犯行，洵堪認定。
二、核被告所為，係犯刑法第二百七十七條第一項之普通傷害罪，屬家庭暴力防治法
    第二條第二項之家庭暴力罪。（一）被告二次傷害犯行，其犯罪時間緊接，所犯
    為犯罪構成要件相同之罪名，顯係基於概括犯意反覆為之，應依刑法第五十六條
    連續犯之規定，論以一罪，並加重其刑。（二）爰審酌被告犯後固能坦承犯行，
    惟被告前已有多次傷害告訴人之行為，於緩刑期內，猶不知檢束行為，僅因細故
    即肆意傷害告訴人，並參酌被告犯罪之動機、目的、手段及告訴人所受之傷害程
    度與雙方為夫妻關係被告犯後仍未向告訴人道歉，告訴人已另案提起民事損害賠
    償等一切情狀，量處如主文所示之刑，併予諭知易科罰金之折算標準，以示懲儆
    。
據上論斷，應依刑事訴訟法第二百九十九條第一項，刑法第二百七十七條第一項、第
五十六條、第四十一條第一項前段，罰金罰鍰提高標準條例第一條前段、第二條，判
決如主文。
本案經檢察官施添寶到庭執行職務。
中      華      民      國      九十一      年      一      月    十    日
                                         臺灣雲林地方法院刑事第二庭
                                             法  官  黃玉清
右正本證明與原本無異
如不服本判決，應於判決送達後十日內，向本院提出上訴狀。（須附繕本）
                                             書記官  陳姵君
中      華      民      國      九十一      年      一      月    十一  日
刑法第二百七十七條
傷害人之身體或健康者，處三年以下有期徒刑、拘役或一千元以下罰金。
犯前項之罪因而致人於死者，處無期徒刑或七年以上有期徒刑，致重傷者，處三年以
上十年以下有期徒刑。
